臺灣高等法院臺南分院刑事判決　　　　　　九十三年度上訴字第五六號　　　Ｇ
　　　上　訴　人
　　　即　被　告　甲　○　○
右上訴人因違反槍砲彈藥刀械管制條例案件，不服臺灣臺南地方法院九十三年度訴字
第三八九號中華民國九十三年五月二十六日第一審判決（起訴案號：臺灣臺南地方法
院檢察署九十三年度營偵字第三○○號），提起上訴，被告並就犯罪事實為有罪之陳
述，本院裁定進行簡式審判程序，判決如左：
      主      文
上訴駁回。
      事      實
一、甲○○於民國（下同）八十七、八十八年間，在臺南縣新營市○○路億客來理容
    院內，拾獲具有殺傷力之仿ＧＬＯＣＫ廠一七型半自動手槍製造之玩具手槍換裝
    土造金屬槍管而成之改造手槍一枝（含彈匣一個，槍枝管制編號：000000
    0000號）及供上述手槍用具殺傷力之改造子彈三顆（侵占遺失物部分未據檢
    察官起訴），並未經主管機關許可而持有該槍彈；嗣甲○○因感情問題，於九十
    二年七月五日上午十時許，前往臺南縣鹽水鎮水秀里五鄰土庫五四號，要求前配
    偶蔡秋蓮與伊一起返家，然蔡秋蓮不從，甲○○便持前開槍、彈抵住蔡秋蓮之左
    胸口，欲以此脅迫蔡秋蓮與之返家，惟蔡秋蓮並未因而心生畏懼並順手將甲○○
    手中之槍枝撥落，並將之拾起丟在甘蔗園，甲○○方為離去。嗣經警到場，扣得
    上開改造手槍一把（含彈匣一個）及改造子彈三顆（其中一顆已於送驗時採樣擊
    發）等物品。
二、案經臺南縣警察局新營分局報告臺灣臺南地方法院檢察署檢察官偵查起訴。
      理      由
一、右揭事實，業據上訴人即被告甲○○於警詢時、偵查中、原審審理及本院審理時
    均坦承不諱，並有上開改造手槍一枝（含彈匣一個）及改造子彈三顆（其中一顆
    已於送驗時採樣擊發）扣案可資佐證。扣案之槍枝及子彈，經送內政部警政署刑
    事警察局鑑驗結果，認槍枝係由仿ＧＬＯＣＫ廠一七型半自動手槍製造之玩具手
    槍換裝土造金屬槍管而成之改造手槍，機械性能良好，可擊發適用子彈，認具殺
    傷力，子彈三顆均為土造子彈，具直徑８ｍｍ之土造金屬彈頭，經採樣一顆試射
    ，可擊發，認均具殺傷力，有該局九十二年十月六日刑鑑字第○九二○一三三九
    三一號槍彈鑑定書乙份附卷可憑。被告之自白核與事實相符，當足憑採。事證明
    確，被告犯行堪以認定。
二、核上訴人即被告甲○○所為，係犯槍砲彈藥刀械管制條例第十一條第四項之未經
    許可，持有可發射子彈具有殺傷力之改造手槍罪及同條例第十二條第四項之未經
    許可，持有子彈罪。被告以一持有之行為，同時觸犯上開未經許可持有改造手槍
    及未經許可持有子彈罪，為想像競合犯，應依刑法第五十五條之規定，從一較重
    之未經許可，持有改造手槍罪處斷。本件扣案之彈匣一個為上開手槍之構成部分
    ，有上開送驗之手槍、彈匣之照片三幀在卷可憑，並非單獨存在，故不另論同條
    例第十三條第四項之未經許可持有槍彈之主要組成零件罪。至被告侵占他人遺失
    之上開槍彈之犯行，已罹於追訴時效，且未據檢察官起訴，本院爰不併予審理，
    併此敘明。
三、原審以被告罪證明確，因予適用槍砲彈藥刀械管制條例第十一條第四項、第十二
    條第四項，刑法第十一條前段、第五十五條、第四十二條第二項、第三十八條第
    一項第一款，罰金罰鍰提高標準條例第二條之規定，並審酌被告非法持有槍彈，
    影響社會治安，復持以行使，及坦承犯行之態度良好等一切情狀，量處有期徒刑
    一年二月，併科罰金五萬元，罰金部分併諭知易服勞役之折算標準。扣案之仿Ｇ
    ＬＯＣＫ廠一七型改造手槍壹支（槍枝管制編號：0000000000號，含
    彈匣壹個）及具殺傷力之改造子彈（具直徑８ｍｍ之土造金屬彈頭）二顆，均為
    違禁物，應依刑法第三十八條第一項第一款規定宣告沒收。另內政部警政署刑事
    警察局於鑑驗時試射上開子彈一顆（見前開鑑驗通知書），已不具殺傷力，非屬
    違禁物，爰不另為沒收之諭知。本院經核原判決認事用法俱無不合，量刑亦稱妥
    適（查本件所犯未經許可，持有改造手槍罪最低本刑為一年有期徒刑，本件僅量
    處有期徒刑一年二月，尚非過重）。被告上訴意旨請求從輕量刑，指摘原判決不
    當，非有理由，應予駁回。被告非法持有改造槍彈，影響社會治安，復持以行使
    ，難認無再犯之虞，自不宜宣告緩刑，併予敘明。
四、據上論斷，應依刑事訴訟法第三百六十八條、第三百六十四條、第二百七十三條
    之一第一項，判決如主文。
本案經檢察官王碧霞到庭執行職務。
中    華    民    國      九十三      年      九      月      十六      日
                                  臺灣高等法院臺南分院刑事第四庭
                                      審判長法官  鄭    文    肅
                                            法官  陳    珍    如
                                            法官  高    明    發
右正本證明與原本無異。
如不服本判決，應於判決送達後十日內向本院提出上訴狀，其未敘述理由者並應於提
出上訴狀後十日內向本院補提理由書（應附繕本)。
                                      法院書記官  陳    淑    貞
中    華    民    國      九十三      年      九      月      十七      日
附錄：本判決論罪科
槍砲彈藥刀械管制條例第十一條：
未經許可，製造、販賣或運輸第四條第一項第一款所稱其他可發射金屬或子彈具有殺
傷力之各式槍砲者，處五年以上有期徒刑，併科新臺幣一千萬元以下罰金。
未經許可，轉讓、出租或出借前項所列槍砲者，處三年以上十年以下有期徒刑，併科
新臺幣七百萬元以下罰金。
意圖供自己或他人犯罪之用，而犯前二項之罪者，處無期徒刑或七年以上有期徒刑，
併科新臺幣一千萬元以下罰金。
未經許可，持有、寄藏或意圖販賣而陳列第一項所列槍砲者，處一年以上七年以下有
期徒刑，併科新臺幣七百萬元以下罰金。
第一項至第三項之未遂犯罰之。
槍砲彈藥刀械管制條例第十二條：
未經許可，製造、販賣或運輸子彈者，處一年以上七年以下有期徒刑，併科新台幣五
百萬元以下罰金。
未經許可，轉讓、出租或出借子彈者，處六月以上五年以下有期徒刑，併科新台幣三
百萬元以下罰金。
意圖供自己或他人犯罪之用，而犯前二項之罪者，處三年以上十年以下有期徒刑，併
科新台幣七百萬元以下罰金。
未經許可，持有、寄藏或意圖販賣而陳列子彈者，處五年以下有期徒刑，併科新台幣
三百萬元以下罰金。
第一項至第三項之未遂犯罰之。
